臺灣桃園地方法院刑事判決                          九十一年度易字第五六四號
    公  訴  人  臺灣桃園地方法院檢察署檢察官
    被      告  乙○○
右列被告因恐嚇案件，經檢察官提起公訴（九十年度偵字第號八三九九號），本院判
決如左：
    主  文
乙○○以加害生命之事恐嚇他人致生危害於安全，處拘役肆拾日，如易科罰金以佰
元折算壹日。
    事  實
一、乙○○與甲○○原為男女朋友關係，於民國八十九年二月間分手後，乙○○於民
    國九十年四月至六月間，因自覺係甲○○另結新歡而導致分手，乃心生不悅而多
    次於夜間十時至十一時許，撥打甲○○所使用之（○三）0000000號電話
    騷擾，嗣於同年五月九日凌晨二時五分許再度撥打上揭電話，並以加害生命之事
    恫嚇稱「賤女人，我要把妳劈成兩半」等語，使甲○○心生畏懼而生危害於安全
    。
二、案經甲○○訴由桃園縣警察局平鎮分局報請臺灣桃園地方法院檢察署檢察官偵查
    起訴。
    理  由
一、訊據被告乙○○對其與告訴人甲○○曾為男女朋友關係，於民國八十九年二月間
    分手後，曾多次撥打電話給告訴人等情，固不諱言，惟矢口否認恐嚇，並辯稱渠
    僅對之罵稱「賤女人」，未曾恫以「要把妳劈成兩半」之語云云。然查右揭事實
    迭據告訴人甲○○於偵、審中堅指不移，而依被告使用之（○三）000000
    0號電話通聯記錄上載，自民國九十年四月十九日起，被告確實陸續撥打告訴人
    使用之（○三）0000000號電話，通話時間相當短暫，同年五月三日夜間
    十時許、五月九日凌晨二時三分均密集撥打，每次通話時間均僅二秒至六秒間，
    有中華電信台灣北區電信分公司國內通話明細清單在卷可稽，而被告於民國八十
    九年二月間即與告訴人分手，本無由再三於夜間撥電敘舊，然竟於一般人均已入
    睡之深夜，多次撥打告訴人電話，其主觀上對於二人之分手存有不滿之意已甚明
    顯，參諸其於偵查中所陳「因她另結新歡，心生不滿」等語以及於本院審理時猶
    一直強調告訴人另結新歡還向伊炫耀等情，被告會對告訴人口出「我要把妳劈成
    兩半」之語，自與常情不違，益稽被告所辯，乃事後圖卸之詞，不可採信。是故
    本件事證明確，被告犯行堪以認定。
二、核被告乙○○所為，係犯刑法第三百零五條之恐嚇危害安全罪。爰審酌被告犯罪
    之動機、目的、手段、所生之危害及犯罪後之態度等一切情狀，量處如主文所示
    之刑示懲，並諭知易科罰金之折算標準。至公訴人認被告除於民國八十九年五月
    九日之右揭恐嚇犯行外，於同年四月至六月間（同年五月九日凌晨二時五分當次
    除外）尚連續涉有以電話恐嚇之罪嫌云云，然犯罪事實應依證據認定之，無證據
    不得推定其犯罪事實，刑事訴訟法第一百五十四條定有明文。經訊告訴人稱被告
    除於民國八十九年五月九日在電話中出言恐嚇外，在此之前及之後，被告均未曾
    對渠有相類似之恐嚇言詞等語，是此部分實乏據足認被告亦涉有該犯行，因公訴
    人認此部分與右揭有罪部分有連續犯之裁判上一罪關係，故就此部分不另為無罪
    判決之諭知，併此敘明。
據上論結，應依刑事訴訟法第二百九十九條第一項前段，刑法第三百零五條、第四十
一條第一項前段，罰金罰鍰提高標準條例第一條前段、第二條，判決如主文。
本案經檢察官何嘉仁到庭執行職務。
中      華      民      國    九十一    年      五      月    二十一    日
                                  臺灣桃園地方法院刑事第三庭
                  法  官  鄭新後
右正本證明與原本無異。
如不服本判決，應於本判決送達後十日內，向本院提出上訴狀（應附繕本），上訴於
台灣高等法院。
                                      書記官  劉寶霞
中      華      民      國    九十一    年      五      月    二十一    日
●附論罪科刑依據之法條：
◎刑法第三百零五條：
  以加害生命、身體、自由、名譽、財產之事恐嚇他人，致生危害於安全者，處二年
  以下有期徒刑、拘役或三百元以下罰金。
